臺灣屏東地方法院民事裁定
110年度消債清字第49號
聲  請  人  
即 債務 人  楊琇津  

代  理  人  陳雅琴律師
上列當事人因消費者債務清理事件聲請清算，本院裁定如下：
    主  文
債務人甲○○自民國111年4月28日中午12時起開始清算程序。
命司法事務官進行本件清算程序。
    理  由
一、按債務人不能清償債務或有不能清償之虞者，於法院裁定開
    始更生程序或許可和解或宣告破產前，得向法院聲請依本條
    例所定清算程序，清理其債務；法院開始清算程序之裁定，
    應載明其年、月、日、時，並即時發生效力，消費者債務清
    理條例（下稱消債條例）第3條、第80條前段、第83條第1項
    分別定有明文。次按法院裁定開始清算程序後，得命司法事
    務官進行清算程序，復為消債條例第16條第1項前段所明定
    。
二、本件聲請意旨略以：聲請人積欠至少新臺幣（下同）3,300,
    699元之債務，有不能清償之情，且曾於110年8月間與最大
    債權人台新國際商業銀行股份有限公司進行消費者債務清理
    前置調解，惟協商不成立。聲請人復未經法院裁定開始更生
    程序或許可和解或宣告破產，爰依法聲請准予裁定清算等語
    。
三、聲請人所主張之上開事實，業據其提出所述相符之財產及收
    入狀況說明書、債權人清冊、全國財產稅總歸戶財產查詢清
    單財團法人金融聯合徵信中心當事人查詢個人資料（信用報
    告）回覆書、財政部南區國稅局108至109年度綜合所得稅各
    類所得資料清單等件為證，並有本院調解程序筆錄可參。經
    查：
㈠、關於聲請人收入部分，聲請人任職於恆基醫療財團法人恆春
    基督教醫院，每月薪資約25,000元，有薪資明細表可參，堪
    信屬實。至聲請人現在支出部分，聲請人陳稱每月必要支出
    及扶養費共計39,438元，惟未提出全部單據供本院審酌，應
    依消債條例第64條之2第1、2項規定，以111年衛生福利部公
    告每人每月最低生活費之1.2倍即17,076元為計算基準。關
    於扶養費部分，聲請人育有未成年之子，現年8歲，其108、
    109年均無所得，名下有1筆不動產，現在學中，有戶籍謄本
    、財政部南區國稅局108至109年度綜合所得稅各類所得資料
    清單、全國財產稅總歸戶財產查詢清單及學費繳費單可參，
    本院審酌上情，認聲請人之子名下雖有不動產，惟未經變價
    前無法用以支出相關生活費用，自堪認其有受聲請人扶養之
    必要。又聲請人前配偶於106年4月25日死亡，有上開戶籍謄
    本可佐，則其子之扶養義務應由聲請人獨自負擔，又其子每
    月領有低收補助2,802元，有領取補助款存摺影本可稽，此
    部分應予扣除。是依消債條例第64條之2第2項規定，以上開
    最低生活費1.2倍計算，聲請人應負擔之扶養費為14,274元
    （計算式：17,076－2,802＝14,274），則聲請人主張低於上
    開金額之扶養費8,000元，亦足採信。末者，聲請人固稱需
    扶養其前配偶之父，惟查，聲請人陳報其前配偶之父尚有1
    名子女，則依民法第1115條規定，聲請人前配偶之父之扶養
    義務，應由聲請人前配偶之兄弟姊妹負擔，爰不列計為聲請
    人之支出，附此敘明。
㈡、基上，聲請人每月收入25,000元扣除必要支出及扶養費合計2
    5,076元（計算式：17,076＋8,000＝25,076）後，已無剩餘。
    至聲請人名下固有土地1筆，惟現與他人公同共有，有前引
    財產清單、土地登記第一類謄本可佐，本院審酌上開不動產
    於未變價前難認聲請人得用以清償債務。而聲請人之無擔保
    或無優先權債務至少已達2,363,220元，有債權人台新國際
    商業銀行股份有限公司、新鴻資產管理股份有限公司、裕融
    企業股份有限公司、合作金庫資產管理股份有限公司陳報狀
    可參，堪認聲請人確有不能清償債務或有不能清償之虞之情
    形，而有清算之原因。此外，本件又查無聲請人有消債條例
    第6條第3項、第8條或第82條第2項所定駁回清算聲請之事由
    存在，是聲請人聲請本件清算，為有理由，應予准許。
四、綜上，聲請人聲請清算，為有理由，依首開法條規定，爰裁
    定如主文第一項所示，並命司法事務官進行本件清算程序。
中　　華　　民　　國　　111 　年　　4 　　月　　28　　日
                  民事庭  法　官　曾吉雄
上為正本係照原本作成。
不得抗告。
中　　華　　民　　國　　111 　年　　4 　　月　　28　　日
　                        書記官　鄭美雀